【裁判字號】    99,訴,75
【裁判日期】    991020
【裁判案由】    違反妨害性自主罪等
【裁判全文】
臺灣雲林地方法院刑事判決                99年度訴字第75號
公  訴  人  臺灣雲林地方法院檢察署檢察官
被      告  甲○○
指定辯護人  劉嘉堯律師
上列被告因妨害性自主罪等案件，經檢察官提起公訴（98年度偵
字第4653號），本院判決如下：
    主  文 
甲○○犯傷害罪，累犯，處拘役伍拾玖日，如易科罰金，以新臺
幣壹仟元折算壹日。又犯傷害罪，累犯，處拘役伍拾玖日，如易
科罰金，以新臺幣壹仟元折算壹日。應執行拘役玖拾日，如易科
罰金，以新臺幣壹仟元折算壹日。
    犯罪事實
一、甲○○前因竊盜案件，經本院以95年度易字第287 號判處有
    期徒刑6 月，於民國96年3 月17日執行完畢。甲○○與代號
    00000000號成年女子（真實姓名、年籍詳卷附真實姓名與代
    號對照表，下稱Ａ女）經友人介紹而認識。詎甲○○竟分別
    為下列行為：
    (一)先於98年5 月29日凌晨約1 、2 時許，騎乘車牌號碼AVG-
      950 號重型機車前往Ａ女之租屋處（地址詳卷），在該租
      屋處附近之十字路口處，僅因細故與Ａ女發生口角，即基
      於普通傷害之犯意，揮拳毆打Ａ女左眼，致Ａ女因此受有
      左眼挫傷及左眼結膜下出血之傷害。嗣向Ａ女稱其身體不
      適，由Ａ女於同日凌晨2 時許，一同前往雲林縣西螺鎮新
      社32 1之90號「彰化基督教醫院雲林分院」（下稱彰基雲
      林分院）急診，並由Ａ女以連帶保證人之身分，簽立被告
      積欠醫療費用之還款保證書，而於凌晨2 時15分許一同離
      去。
    (二)甲○○隨即與Ａ女前往甲○○雲林縣西螺鎮詔安里詔安69
      號住處後，2 人又再起爭執，甲○○竟另行起意，再度基
      於普通傷害之犯意，接續出拳毆打Ａ女，Ａ女因而撞及牆
      壁，並因此受有頭部外傷、左耳挫傷、右手肘、左上臂、
      左手肘及左膝挫傷瘀青等傷害。
二、案經Ａ女訴由雲林縣警察局婦幼警察隊報告臺灣雲林地方法
    院檢察署檢察官偵查起訴。
    理  由
壹、程序（即證據能力）部分：
一、被告以外之人於審判外之言詞或書面陳述，除法律有規定者
    外，不得作為證據，刑事訴訟法第159 條第1 項定有明文。
    又被告以外之人於審判外陳述，雖不符刑事訴訟法第159 條
    之1 至之4 之規定，而經當事人於審判程序同意作為證據，
    法院審酌該言詞陳述或書面陳述作成時情況，認為適當者，
    亦得為證據；當事人、代理人或辯護人於法院調查證據時，
    知有同法第159 條第1 項不得為證據之情形，而未於言詞辯
    論終結前聲明異議者，視為有前項之同意，同法第159 條之
    5 定有明文。
二、證人Ａ女警詢筆錄，為被告甲○○以外之人於審判外之書面
    陳述，因被告及其辯護人不同意作為證據使用（本院卷第24
    頁），又無符合例外得作為證據之情形，依上開法律規定，
    自不得作為被告是否成立犯罪之證據。
三、除上開爭執外，本件檢察官、被告及辯護人於言詞辯論終結
    前，對於下述本院採為認定犯罪事實依據之各項供述及書面
    證據之證據能力及對於卷附各傳聞證據之證據能力，均未聲
    明異議，復經本院於審理時逐一提示予檢察官、被告及辯護
    人表示意見，檢察官、被告及辯護人對於本院所為之提示，
    就證據能力方面並無爭執，且本院審酌該等證據之取得過程
    並無瑕疵，與本案待證事實間復具有相當之關聯性，經本院
    審酌上開證據並無顯不可信之情況，採納該等證據自無礙被
    告於程序上之彈劾詰問權利，而認上開證據合於刑事訴訟法
    第159 條之5 之規定，是以之為本案證據並無不當，自得採
    為本件認定事實之基礎，至於證明力如何，則為本院自由裁
    量、判斷之範圍，亦此敘明。
貳、實體部分：
一、訊據被告甲○○對上開犯罪事實坦承不諱，核與證人即告訴
    人Ａ女於98年8 月5 日偵訊中證稱：被告在我家附近○○路
    的十字路口打我的頭1 拳，到他家之後，他打我的左手1拳
    ，我有跌倒所以右手也有受傷，頭也有撞到牆壁，他是在端
    午節（按：即98年5 月28日星期四）過後的星期五凌晨2點
    時打我的等語（偵卷第7 、8 頁），於99年1 月19日偵訊中
    證稱：98年5 月29日凌晨1 、2 點，在我租屋處（詳卷）的
    十字路口被被告毆打，他因喝醉酒打我眼睛1 拳，然後叫我
    上他的機車，當天凌晨2 、3 點在他家客廳被告又因喝醉酒
    打我等語（偵卷第35頁），及於99年7 月28日審理中證稱：
    被告在我家十字路口附近打我眼睛1 拳，去他家，推我到牆
    壁，又打了很多拳等語（本院卷(一)第42頁反面）相符。復有
    彰基雲林分院99年5 月30日第E165號診斷證明書1 紙（偵卷
    第46頁證物袋）、同院99年9 月2 日九十九彰基雲林分院字
    第099090005 號函暨檢附之Ａ女病歷影本1 份（本院卷(二)第
    87至91頁）附卷可稽，是被告此部分之自白，與事實相符，
    堪以採信。綜上所述，本案事證明確，被告傷害犯行洵堪認
    定，應依法論科。
二、核被告甲○○所為，均係犯刑法第277 條第1 項傷害罪。被
    告所犯上開2 罪間，犯意各別，行為互殊，應分論併罰。又
    按所謂接續犯之包括一罪，係指數行為於同時同地或密切接
    近之時地實施，侵害同一法益，各行為之獨立性極為薄弱，
    依一般社會健全概念，在時間差距上，難以強行分開，在刑
    法評價上，以視為數個舉動之接續施行，合為包括之一行為
    予以評價，較為合理，則屬接續犯，而為包括之一罪（最高
    法院86年度台上字第3295號判例參照）。查被告如犯罪事實
    欄一、(一)及(二)所載之先後2 次傷害行為，係先於Ａ女租屋處
    之十字路口毆打Ａ女，前往彰基雲林分院後，再於被告家中
    毆打Ａ女，是被告傷害Ａ女之行為係有先後順序，且傷害之
    手段亦有不同，並無不可分或有交錯毆打之情事，故被告顯
    係基於不同之傷害犯意，而為數個傷害行為，揆諸前開說明
    ，被告所為前開傷害行為，應各自予以評價始為合理。起訴
    書認為被告先後2 次傷害行為，係以一行為為之，尚有未洽
    ，併予指明。再被告有如犯罪事實欄所載徒刑執行完畢之前
    科紀錄，有卷附臺灣高等法院被告前案紀錄表可按，其於受
    徒刑之執行完畢後，5 年以內故意再犯本案2 件有期徒刑以
    上之罪，均為累犯，皆應依刑法第47條第1 項規定加重其刑
    。爰審酌被告前有竊盜前科，素行非佳，因感情問題與告訴
    人Ａ女發生口角爭執即出手傷害告訴人Ａ女，行為應受非難
    ，惟念其犯後就此部分坦承犯行，尚能即時知錯，並審酌告
    訴人Ａ女所受之傷害程度，被告係國中肄業之智識程度，自
    述其平日在包裝廠包裝蔬菜為業、未婚、家中有父母及妹妹
    之家庭狀況（本院卷第106 頁）等一切情狀，分別量處如主
    文所示之刑，並均諭知易科罰金之折算標準，再依刑法第51
    條第6 款之規定，定其應執行之刑及易科罰金之折算標準。
、不另為無罪諭知部分：
一、公訴意旨另以：被告甲○○於98年5 月29日凌晨約1 、2 時
    許，先在告訴人Ａ女租屋處附近十字路口出拳毆打告訴人Ａ
    女眼睛後，強行以機車將告訴人Ａ女載回被告雲林縣西螺鎮
    詔安里詔安69號住處，並於上開住處，徒手推告訴人Ａ女撞
    牆並予以毆打，致告訴人Ａ女受有頭部外傷、左眼及左耳挫
    傷、左眼結膜下出血、右手肘、左上臂、左手肘及左膝挫傷
    瘀青等傷害，復明知告訴人Ａ女遭其毆打後已不願意與之為
    性交行為，詎其仍基於妨害性自主之犯意，脫去自己褲子露
    出生殖器，強壓告訴人Ａ女頭部，而違背告訴人Ａ女意願，
    以將其生殖器進入Ａ女口腔之方式，對告訴人Ａ女強制性交
    得逞，因認被告另涉犯刑法第221 條第1 項強制性交罪嫌等
    語。
二、按犯罪事實應依證據認定之，無證據不得認定犯罪事實；不
    能證明被告犯罪者，應諭知無罪之判決，刑事訴訟法第154
    條第2 項及第301 條第1 項，分別定有明文。次按認定不利
    於被告之事實，須依積極證據，苟積極證據不足為不利於被
    告事實之認定時，即應為有利於被告之認定，更不必有何有
    利之證據；又事實之認定，應憑證據，如未能發現相當證據
    ，或證據不足以證明，自不能以推測或擬制之方法，以為裁
    判基礎。而刑事訴訟法上所謂認定犯罪事實之積極證據，係
    指適合於被告犯罪事實之認定之積極證據而言，雖不以直接
    證據為限，間接證據亦包括在內；然而無論直接或間接證據
    ，其為訴訟上之證明，須於通常一般之人均不致有所懷疑，
    而得確信其為真實之程度者，始得據為有罪之認定，倘其證
    明尚未達到此一程度，而有合理之懷疑存在時，致使無從形
    成有罪之確信，根據「罪證有疑，利於被告」之證據法則，
    即不得遽為不利被告之認定（最高法院30年上字第816 號、
    29年上字第3105號、30年上字第1831號、40年臺上字第86號
    及76年臺上字第4986號判例意旨參照）。再告訴人之告訴，
    係以使被告受刑事訴追為目的，難免故予誇大，是其指訴是
    否與事實相符，仍應調查其他證據以資審認。現行刑事訴訟
    法並無禁止被害人於公訴程序為證人之規定，自應認被害人
    在公訴程序中具有證人適格即證人能力，然被害人與一般證
    人不同，其與被告處於絕對相反之立場，其陳述之目的，在
    使被告受刑事訴追處罰，內容未必完全真實，證明力自較一
    般證人之陳述薄弱。故被害人縱立於證人地位而為指證及陳
    述，且其指證、陳述無瑕疵可指，仍不得作為有罪判決之唯
    一依據，應調查其他證據以察其是否與事實相符，亦即仍須
    有補強證據以擔保其指證、陳述之真實性，始得採為斷罪之
    依據。若被害人之指證本身已有重大瑕疵，依嚴格證明之法
    則，自無法憑為犯罪事實之認定，其理甚明（最高法院96年
    度臺上字第2161號判決意旨參照）。而所謂無瑕疵，係指告
    訴人所為不利被告之陳述，與社會上一般生活經驗或卷存其
    他客觀事實並無矛盾而言；另所謂就其他方面調查認與事實
    相符，非僅以所援用之旁證足以證明被害結果為已足，尤須
    綜合一切積極佐證，除認定被告確為加害人之可能外，在推
    理上無從另為其他合理原因之假設，有一不合於此，即不能
    以告訴人之陳述作為論斷之證據。
三、公訴人認被告涉犯強制性交罪嫌，無非以證人Ａ女於偵查中
    之證述（Ａ女之警詢筆錄無證據能力，業經排除），及彰基
    雲林分院98年5 月30日第E165號診斷證明書、財團法人天主
    教若瑟醫院（下稱若瑟醫院）受理疑似性侵害事件驗傷診斷
    書及驗傷採證光碟等為其論述之依據。訊據被告堅決否認此
    部分犯行，辯稱：當日伊與Ａ女發生爭吵，伊才動手推Ａ女
    ，2 人並未發生性行為，伊更無違反Ａ女意願對其強制性交
    等語。辯護人並為被告辯護：本案犯罪時間係98年5 月29日
    ，按一般常理推斷，為求證據之完整性，被害人大多皆會於
    第一時間即前往醫院作相關驗傷之動作，惟被害人Ａ女卻遲
    至隔天（即98年5 月30日）方前往醫院驗傷，且僅開立外傷
    之診斷證明書，並未於當日主張遭受性侵並進行有關性侵害
    驗傷診斷之程序。再者，為求證據保全與應報及時性，被害
    人Ａ女為何不於驗傷當日或離案發日不久之天數內即行報案
    ，卻拖至98年7 月30日，案發2 個月後才有所動作，顯有違
    一般常理，顯見被害人Ａ女之證述實有諸多瑕疵，不足採信
    。又依雲林縣警察局鑑識課於98年8 月27日至被告家中採集
    相關證物送交內政部警政署刑事警察局鑑定結果，亦未發現
    證物上存有精子細胞之反應，本案並無任何證明被告有罪之
    證據存在，自應為被告無罪之判決等語。
四、經查： 
    (一)有關告訴人Ａ女於98年5 月29日凌晨前往被告住處之經過
      ：
      1.被告於警詢中供稱：在98年5 月29日，Ａ女陪同我前往
        就醫，我騎機車載Ａ女一同前往等語（偵卷第10頁），
        嗣於本院99年4 月13日準備程序中供稱：98年5 月29日
        凌晨1 、2 時許，有騎車到Ａ女租屋處，與Ａ女發生口
        角，有手掌拍Ａ女之眼睛，之後再載Ａ女至被告家中，
        在家中打Ａ女，可能力道較大，Ａ女就撞牆等語（本院
        卷第24頁反面、第25頁），核與證人Ａ女於98年8 月5
        日偵訊、99年1 月19日偵訊及99年7 月28日審理中之證
        述大致相符（詳如前貳、一部分所述）。
      2.告訴人Ａ女係於98年5 月29日凌晨2 時許，陪同被告前
        往彰基雲林分院急診，於當日凌晨2 時15分許離院，因
        被告積欠醫療費用，Ａ女並以連帶保證人之身分，簽立
        還款保證書等情，有卷附之彰基雲林分院98年5 月29日
        還款保證書1 紙及被告98年5 月29日相關病歷1 份（本
        院卷(二)第28至33頁）可證。證人Ａ女並證稱：當天是被
        告騎機車送我回家，在我家巷子有被被告打眼睛，然後
        騎機車出發到彰基雲林分院，因被告喝醉酒要看醫生，
        他說他忘記帶健保卡，叫我簽名當保證人。去醫院之後
        就去被告家，我是去醫院之後，去他家被打等語（偵卷
        第10頁、本院卷(一)第45頁反面、第98頁反面、第99頁正
        面）。
      3.依上，Ａ女應係先於租屋處路口遭被告毆打眼睛，而由
        被告以機車搭載前往彰基雲林分院，陪同被告就診，而
        以連帶保證人身分簽立還款保證書後，再由被告以機車
        搭載前往被告家中，於被告家中遭被告毆打，復由被告
        以機車載Ａ女返回租屋處等情，堪以認定。因此，Ａ女
        應非遭被告「強行」以機車搭載，否則，其於陪同被告
        就醫時即可向外求援，豈有反而以連帶保證人身分為被
        告簽立還款保證書，再與被告一同前往被告家中之理？
        證人Ａ女於本院審理中證稱：被告騙伊說要去街上逛逛
        ，後硬拉伊手上車云云（本院卷第62頁反面），不足採
        信。
    (二)有關告訴人於98年5 月29日凌晨2 時15分許，離開彰基雲
      林分院前往被告住處，在被告住處遭性侵害過程之指訴：
      1.證人Ａ女就其於被告住處遭性侵害之過程，其證述有所
        歧異：
        (1)先於98年8 月5 日偵訊中證稱：「那天被告叫我去他
          家，他叫我留下來陪他，不讓我回家，我只好留下來
          ，我不想待在那裡，他上廁所，我想要落跑，我說要
          回家，大門打開喊救命，他又拉我回去推我到牆壁打
          我。」「（他把你帶回去有脫你的衣服、褲子？）有
          ，因為他說他想要…。」「（他何時叫你幫他口交？
          ）星期五《按：即98年5 月29日》凌晨3 點。」「（
          你去他家說了幾次要回家？）2 、3 次，第1 次剛到
          他家就說我要回家，要上班，他說幫他口交才要讓我
          回家，他壓住我的頭，我有在房間內口交，他上廁所
          時，我又說我要回家，他說你來找我，我說不要。」
          「到了家裡之後，做完第1 次後，我出去喊救命，我
          說我要回家，他又拉回來打我，我說我要回家，且把
          我推到床上，又叫我跟他口交，口交後才要送我回去
          。」等語（偵卷第8 至10頁）。復於99年1 月19日偵
          訊中證稱：「當天《按：即99年5 月29日》凌晨2 、
          3 點在被告家客廳，他又因喝醉酒打我，我要回家，
          他不讓我回家，我開門喊救命，來不及，他還壓我胸
          口，他還要求我與他性交，我說我不要，他硬壓我的
          頭叫我口交，我不要，到早上8 、9 點才讓我回家。
          」「在被告家房間，他說對他口交才讓我回家，他褲
          子脫下，壓住我的頭要我口交，才讓我回家。」「（
          被告如何違反你的意願要你對他口交？）他自己脫他
          的內褲露出生殖器，將我的頭壓，我的嘴巴有碰到他
          的生殖器。他的生殖器有進入我的嘴巴，他有射精，
          我將精液吐到衛生紙上…。」等語（偵卷第35至36頁
          ）。證人Ａ女係證稱：被告於凌晨2 、3 點強制其對
          被告口交，並未提及任何「被告以其性器進入Ａ女性
          器」之行為。
        (2)嗣於99年7 月28日審理時證稱：「（你說你要回家，
          你開門喊救命，他《指被告》把你押回去打，然後？
          ）他叫我口交，口交完之後，7 、8 點也不讓我回家
          ，拖到9 點才讓我回家。」「（說了幾次你要回家？
          ）很多次。」「（可否確認口交的時點？）早上7 、
          8 點。」「（5 月29號那天你在他家，他有用性器官
          插入你的性器官嗎？）對。」「（你以前都沒有提到
          這件事？以前只有提到他要求你對他口交？）之前忘
          記了，不知道。」「（你是否確定他載你回他家之後
          ，他要求你陪他一個晚上，到早上9 點多離開之前，
          他有用他的性器官插入你的性器官？）有。」「（哪
          個發生在前？）口交先。」等語（本院卷(一)第44頁、
          第52頁反面、第57頁反面）。證人Ａ女係證稱：被告
          於上午7 、8 點強制其對被告口交，之後再以性器官
          進入Ａ女之性器官內，對Ａ女性侵害。
        (3)依上，證人Ａ女指證所謂遭被告性侵害之過程簡略為
          ：98年5 月29日凌晨2 、3 時許，告訴人要回家，
          被告不讓告訴人回家；告訴人開門喊救命；被告
          強壓告訴人頭部要告訴人為其口交；當日上午8 、
          9 時許，告訴人離開被告家中。惟其於偵訊及本院審
          理中，就「被告何時強制Ａ女對被告口交」及「被告
          是否有以其性器官進入Ａ女之性器官內」等重要情節
          之證述，顯有歧異。而且，對一般遭強制性交之被害
          人而言，加害人以性器官進入被害人之性器官及口腔
          內之行為，前者對於被害人所造成侵害程度，顯大於
          後者，證人Ａ女竟於偵查中就侵害程度較重之部分疏
          未提及，其證述是否可信，顯非無疑。
      2.又倘證人Ａ女所述前往被告家中、口交及離開之過程、
        情節屬實，依證人Ａ女前開指證之整個過程觀之，衡情
        歷時不長，證人Ａ女於本院審理時亦證稱：自當日凌晨
        2 、3 時許至上午8 、9 時許，伊沒有什麼睡，被告有
        睡覺，自2 點多到被告家中9 點多離開，中間除了發生
        口交及性侵害外，其他時間沒做什麼等語（本院卷第58
        頁）。衡情，被告若如證人Ａ女於偵查中所述「於98年
        5 月29日凌晨2 、3 時許，違反Ａ女意願，以性器進入
        Ａ女之口腔而對Ａ女為強制性交行為」；本院審理時復
        證稱「被告對其口交外，更以性器進入Ａ女之性器而對
        Ａ女為強制性交行為」，Ａ女理應對被告充滿憤恨怨懟
        之心或畏懼驚恐之情，豈有「事發後」仍與被告一同處
        於同一空間內，於數小時後，再由被告以機車搭載回家
        ，卻不趁隙逃離報警求助之理？Ａ女上開舉措，與一般
        遭強制性交之被害人憚於加害人甚懼之情有異，顯與常
        情不符。
    (三)再就本件案發後，告訴人Ａ女報案、驗傷之過程觀之：
      1.告訴人Ａ女係於98年7 月6 日凌晨0 時56分許，始撥打
        113 婦幼保護專線報案，並開始一連串之採證、偵查作
        為，有性侵害犯罪事件通報表及113 婦幼保護專線諮詢
        紀錄表各1 紙在卷可按（本院卷(二)第12至15頁），距離
        案發之98年5 月29日已逾月餘。至於證人Ａ女雖於本院
        審理時證稱：伊於案發後，有向雲林縣警察局西螺分局
        西螺派出所報案，有提及遭被告性侵害之情節，但因警
        察不理伊，只有叫伊照相，就叫伊回去，也沒有開立三
        聯單，伊方未報案云云（本院卷(一)第100 頁反面），惟
        經偵查佐陳麗如詢問受理員警後稱：當初告訴人係以傷
        害為由報案，之後因告訴人又稱不報案，故無任何報案
        紀錄等情，有本院99年7 月28日公務電話記錄單1 紙可
        按（本院卷(二)第11頁），此外亦查無其他證據足可佐證
        證人Ａ女上開證述為真，自難遽為不利於被告之認定。
      2.依證人Ａ女之指述，被告係於98年5 月29日凌晨2 、3
        時許對其為傷害及強制性交之行為（本院審理中則改證
        稱：係上午7 、8 時對其口交），然告訴人於98年5 月
        30日10時55分許，前往彰基雲林分院就診時，僅提及於
        凌晨2 時許，遭男性朋友以手毆打，並未提及任何有關
        遭性侵害之情形，有彰基雲林分院99年9 月2 日九十九
        彰基雲林分院字第099090005 號函暨檢附之告訴人病歷
        1 份可按（本院卷(二)第87至91頁），則Ａ女既於案發後
        前往醫院就診，並能明確陳述「於凌晨2 時許遭男性朋
        友毆打」，依其當時之精神狀況，當無無法陳述「遭性
        侵害」之情形，其於本院審理時就上開行為證稱：去醫
        院驗傷時，沒有特別提到有遭被告口交或性侵害是因為
        伊忘記提到遭性侵害云云（本院卷(一)第48頁反面），亦
        與常理不符，不足採信。
      3.另就Ａ女於案發後是否有向旁人提及遭被告性侵害乙情
        ，證人Ａ女於本院審理中，先證稱：口交後的星期六、
        日，有跟麵攤老闆說伊被打，同事都知道，並沒有提到
        口交的事情等語，後又改證稱：有跟同事、老闆提到遭
        性侵害的事云云，並就同事、老闆之姓名及攤子的名稱
        均證稱已忘記等語（本院卷(一)第48、59頁），其證述前
        後顯有不符，自難憑此認定Ａ女於案發後有向旁人提及
        遭被告性侵害乙事。
      4.證人Ａ女於本院審理時復證稱：「（警卷第37頁第2 封
        簡訊內容是否是被告傳給你的簡訊？）對。」「（簡訊
        中所謂的作錯事是指？）他打我。」「（還有嗎？）叫
        我原諒他。」「（除了打你，還有包括其他事情嗎？）
        他去我們店裡，拿飲料，叫我原諒他。還問我說在哪裡
        買。」「（後來有講到那天對不起，意思是指哪件事情
        ？）那天說對不起是他打我。」「（還有嗎？）對我大
        小聲。」「（還有對你怎麼樣嗎？）沒有。」等語，告
        訴人均未主動提及遭被告強制性交之行為。後經檢察官
        詰問，方證稱：「（他說請你原諒他，已經知道作錯事
        的人，是否包括他對你口交的事情？）對。」「（簡訊
        中有一個是說那天對不起的那封，那又對不起所指是否
        為那天他有打你、罵你，是否包括他要你口交？）嘿。
        」等語（本院卷第49頁）。證人Ａ女於上開證述過程中
        ，就「被告至其店裡拿飲料」乙事，係主動證述，而就
        「被告有對其口交、性侵害」乙情，直到檢察官詰問時
        ，方為上開證述。
      4.綜上，由告訴人Ａ女於「案發後」翌日（即98年5 月30
        日）隨即前往彰基雲林分院就診，並自訴遭人毆打，卻
        未提及任何遭性侵害之情形，經過月餘後（即98年7 月
        6 日）始撥打113 專線，第一次提及遭性侵害，於此之
        前未向旁人提及遭性侵害，及事後於本院審理中證述案
        發過程，亦未主動提及任何遭性侵害之情節等各種情狀
        ，與一般遭強制性交之被害人指證加害人之情有異，足
        見證人Ａ女前開指訴與其事後行徑，不僅有所扞格，且
        顯與常情不符，而難遽信。
    (四)另告訴人Ａ女於98年5 月30日前往彰基雲林分院驗傷，並
      未向醫院提及曾遭受性侵害之情形，且醫院亦未就此部分
      加以檢查，有彰基雲林分院98年5 月30日第E165號診斷證
      明書1 紙可按（偵卷第46頁證物袋）。告訴人Ａ女於98年
      7 月31日前往若瑟醫院驗傷，檢查結果認其「外陰部無明
      顯外傷，處女膜無明顯傷痕或陳舊性裂傷」，亦有該院受
      理疑似性侵害事件驗傷診斷書2 紙可稽（偵卷第46頁證物
      袋）。而且，雲林縣警察局鑑識課於98年8 月27日前往被
      告雲林縣西螺鎮詔安里詔安69號住處採證，於被告家中彈
      簧床及近床頭櫃位置採集草蓆碎片，經送內政部警政署刑
      事警察局鑑驗，結果認：未發現精子細胞，亦未檢出DNA
      量，無法與被告比對，有雲林縣警察局鑑識課刑事現場勘
      察報告1 份（警卷第22至34頁）及內政部警政署刑事警察
      局98年10月7 日刑醫字第0980120163號鑑驗書1 份（偵卷
      第20頁）在卷可稽。由前開檢查及鑑驗結果，均難推斷被
      告有強制與Ａ女發生性關係之犯行。
    (五)據上諸端，告訴人Ａ女片面所指述客觀事實，並未達到一
      般人客觀合理可信之程度，此外復無其他積極證據足以認
      定被告對告訴人Ａ女有違背其意願而施以不法性侵害之犯
      行，揆之上開說明，不得遽為被告有罪之認定。
五、從而，本院綜合全案卷證，認本案尚無積極證據證明被告有
    對告訴人Ａ女施以強暴方法，以違反其意願，對告訴人Ａ女
    為強制性交之行為，雖告訴人Ａ女指訴被告涉嫌犯罪之情節
    ，在情理上尚非絕無可能，但因仍有其他有利於被告之合理
    推斷，依「罪證有疑，利於被告」之證據法則，即不得遽以
    告訴人Ａ女片面而有瑕疵之指訴，認定被告犯罪。是以檢察
    官所舉之證據尚不能使本院獲得被告此部分有罪之確信。此
    外，復查無其他積極證據足認被告涉有檢察官此部分所指之
    妨害性自主犯行，此部分既不能證明被告犯罪，被告被訴妨
    害性自主部分，本應為無罪之諭知。惟公訴意旨認此部分與
    前開論罪科刑部分，係想像競合犯之裁判上一罪關係，爰不
    另為無罪之諭知，附此敘明。
據上論斷，應依刑事訴訟法第299 條第1 項前段，刑法第277 條
第1 項、第47條第1 項、第41條第1 項前段、第51條第6 款，刑
法施行法第1 條之1 第1 項、第2 項前段，判決如主文。
本案經檢察官魏偕到庭執行職務。
中    華    民    國    99    年    10    月    20    日
            刑事第六庭       審判長法  官  廖國勝
                                   法  官  陳佩怡
                                   法  官  陳美利
以上正本證明與原本無異。
如不服本判決應於收受判決後10日內向本院提出上訴書狀，並應
敘述具體理由；其未敘述上訴理由者，應於上訴期間屆滿後20日
內向本院補提理由書（均須按他造當事人之人數附繕本）。「切
勿逕送上級法院」。
                                   書記官  王秀如
中    華    民    國    99    年    10    月    20    日
附錄本案論罪科刑條文：
刑法第277條
傷害人之身體或健康者，處 3 年以下有期徒刑、拘役或 1 千元
以下罰金。
犯前項之罪因而致人於死者，處無期徒刑或 7 年以上有期徒刑
；致重傷者，處 3 年以上 10 年以下有期徒刑。

司法院資訊處製作；財團法人民間司法改革基金會備份。
